# 申报期内前两年是小规模纳税人，要不要计提递延所得税资产

提问人：dxxd_ren 时间：2015-07-09 18:13:35
如题：申报期内前两年是小规模纳税人，要不要计提递延所得税资产，核定征收所得税

回答人：chenyiwei
首先，核定征收的年度不适合于作为申报期，建议在账务梳理完毕后，向主管税务机关申请调整为查账征收，重新申报。
其次，单纯从会计处理的技术角度而言，核定征收期间，因为是按照收入乘以应税所得率推算应纳税所得额，再乘以适用税率得到应纳税额，因此与成本、费用相关的暂时性差异（如资产减值准备、折旧和摊销的年限差异等）在核定征收情况下都不存在，核定征收年度也不会有可抵扣亏损，但仍可能存在与收入的确认和计量相关的暂时性差异，如预收账款、应收账款（不含坏帐准备）等都是有可能出现暂时性差异的项目，对这些暂时性差异项目还是应当确认递延所得税资产或负债的。

提问人：sunyulu 时间：2015-07-09 18:59:32
陈老师，核定征收的年度为什么不适合作为申报期，是否有相关明文规定，像新三板这种只要求企业连续存续两个完整会计年度？

回答人：chenyiwei
你可以找一下投行版面有该专题的汇总资料。
核定征收年度之所以不适合于作为申报期，是因为存在逻辑矛盾。根据税法规定，核定征收的前提是账务处理不规范，不能准确提供纳税资料，这也就意味着核定征收如果是符合规定的，则相应年度的报表不具备可审计性。而如果审计师经过审计对相应年度的报表发表了无保留的审计意见，则又意味着获得了对其列报的合规性、公允性的充分、适当的审计证据，这就与前面的“可审计性”矛盾，也和“会计核算不规范，不能准确提供税务资料”这一核定征收的适用前提相矛盾。另外，很多地方将核定征收作为变相的税收优惠，不少企业在梳理账务后按查帐征收方式重新申报的应纳税额显著大于原先的核定征收方式下，存在税法方面的合规性隐患。

提问人：呼叫帮助 时间：2018-01-16 15:05:01
陈版，您说，核定征收的年度不适合于作为申报期，建议在账务梳理完毕后，向主管税务机关申请调整为查账征收，重新申报。正在做一个汽配的新三板业务，请问，我们对其账务调整后，让企业重新申报，但是经了解，税务局不同意重新申报，这个怎么办？

回答人：chenyiwei
1 、建议与税务机关再次沟通； 2 、如果再次沟通无效的，则建议推迟申报年度。现在新三板项目的审计质量要求和风险程度也并不低。